臺灣臺北地方法院刑事判決　　　　　　　96年度易字第1030號
公　訴　人　臺灣臺北地方法院檢察署檢察官
被　　　告　甲○○
上列被告因違反著作權法案件，經檢察官聲請以簡易判決處刑（
九十六年度偵字第四七六一號），本院認不宜以簡易判決處刑（
九十六年度簡字第一三三五號）而改依通常程序進行，判決如下
：
    主  文
本件免訴。
    理  由
一、聲請簡易判決處刑意旨略以：被告甲○○於民國九十四年十
    一月間起，自大陸地區陸續以每片新臺幣（下同）五十元不
    等之價格，購入盜版之光碟視聽著作物，明知其中「盜走達
    文西」等電影光碟，係告訴人得利影視股份有限公司等在臺
    灣依法取得專有發行、重製、銷售之著作財產權，未經權利
    公司之同意或授權，不得擅自重製或明知為盜版光碟而銷售
    ，仍在其臺北市○○○路○段二一八號十四樓住處，以電腦
    連接網路，在雅虎奇摩拍賣網站上以帳號「dvdmarket2007
    」刊登廣告，明知係侵害著作財產權之重製物而散布或意圖
    散布而公開陳列或持有，以每片二百五十元不等之代價，對
    不特定人販售上開侵害著作財產權之光碟重製物，每月約售
    出四十片盜版光碟，嗣於九十五年十一月二十九日下午三時
    許，為警通知被告到案始查獲上情，因認被告涉犯違反著作
    權法第九十一條之一第二項、第三項之明知係侵害著作財產
    權之重製物而散布或意圖散布而公開陳列罪嫌云云。
二、按案件曾經判決確定者，應諭知免訴之判決，並得不經言詞
    辯論為之，刑事訴訟法第三百零二條第一款、第三百零七條
    分別定有明文。再案件曾經判決確定者，應為免訴之判決，
    係以同一案件，已經法院為實體上之確定判決，該被告應否
    受刑事制裁，即因前次判決而確定，不能更為其他有罪或無
    罪之實體上裁判。此項原則，關於實質上一罪或裁判上一罪
    ，其一部事實已經判決確定者，對於構成一罪之其他部分，
    固亦均應適用，但此種情形，係因審判不可分之關係，在審
    理事實之法院，對於全部犯罪事實，按照（舊）刑事訴訟法
    第二百四十六條（即今刑事訴訟法第二百六十七條）規定本
    應予以審判，故其確定判決之既判力，亦自應及於全部之犯
    罪事實，若在最後審理事實法院宣示判決後，始行發生之事
    實，既非該法院所得審判，即為該案判決之既判力所不能及
    ，檢察官或自訴人如就此部發生之事實依法起訴，既不在曾
    經確定判決之範圍以內，即係另一犯罪問題，受訴法院仍應
    分別為有罪或無罪之實體上裁判（最高法院三十二年上字第
    二五七八號判例參照）。
三、經查：
    (一)被告明知其於九十四年十一月前某日時在大陸地區，以
        折合約三十元或四十元價格向真實姓名年籍不詳之成年
        男子所購買之影音光碟，均係侵害著作財產權之重製物
        ，竟基於散布侵害著作財產權之重製物之單一行為決意
        ，自九十四年十一月間起，在臺北市○○區○○街一九
        九巷一弄八號三樓住處，以自己所有電腦網路設備連線
        至雅虎奇摩拍賣（http://tw.bid.yahoo.com/），利用
        帳號dvdmarket2007張貼拍賣訊息，並以前揭帳號附屬
        之電子信箱為聯絡方式，及提供中國信託商業銀行00
        0000000000號帳戶供買家匯款所用，以二百
        五十元之價格，販賣散布非法重製之影音光碟予不特定
        人，嗣於九十五年十一月三十日十九時許，為警持本院
        核發之搜索票在上址搜索扣得非法重製之影音光碟十七
        片之涉犯違反著作權法第九十一條之一第三項、第二項
        之明知係侵害著作財產權之光碟重製物而散布之犯行，
        業經本院於九十六年二月二十七日以九十六年度易字第
        一四八號判決判處有期徒刑六月，併科罰金新臺幣二十
        萬元，有期徒刑部分如易科罰金，以新臺幣一千元折算
        一日，罰金部分如易服勞役以新臺幣一千元折算一日在
        案，該判決並已於九十六年三月二十九日確定等情，有
        本院九十六年度易字第一四八號刑事判決及臺灣高等法
        院被告前案紀錄表等在卷可稽，並經本院調閱臺灣臺北
        地方法院檢察署九十六年度執字第二三三八號執行卷宗
        全案卷宗（含本院九十六年度易字第一四八號刑事一般
        卷宗等）審認無訛。
    (二)本件公訴人就被告於九十四年十一月間起，自大陸地區
        陸續以每片五十元不等之價格，購入盜版之光碟視聽著
        作物，明知其中「盜走達文西」等電影光碟，係告訴人
        得利影視股份有限公司等在臺灣依法取得專有發行、重
        製、銷售之著作財產權，未經權利公司之同意或授權，
        不得擅自重製或明知為盜版光碟而銷售，仍在其臺北市
        ○○○路三段二一八號十四樓住處，以電腦連接網路，
        在雅虎奇摩拍賣網站上以帳號「dvdmarket2007」刊登
        廣告，明知係侵害著作財產權之重製物而散布或意圖散
        布而公開陳列或持有，以每片二百五十元不等之代價，
        對不特定人販售上開侵害著作財產權之光碟重製物，每
        月約售出四十片盜版光碟，嗣於九十五年十一月二十九
        日下午三時許，為警通知被告到案始查獲上情，被告涉
        犯違反著作權法第九十一條之一第三項、第二項之明知
        係侵害著作財產權之重製物而散布或意圖散布而公開陳
        列之犯行聲請以簡易判決處刑，查本件公訴人聲請簡易
        判決處刑之事實，與前揭業經判決確定之案件，無論犯
        罪時間、地點、手法等均屬相同，與前開業經判決確定
        之案件屬實質上一罪之同一案件，而為該確定判決之既
        判力效力所及，是依前開說明，本件爰不經言詞辯論，
        逕為諭知免訴之判決。
據上論斷，應依刑事訴訟法第四百五十二條、第二百八十四條之
一、第三百零二條第一款、第三百零七條，判決如主文。
中　　華　　民　　國　　96　　年　　5　　 月　　4 　　日
　　　　　　　　　刑事第九庭  法  官　黃紹紘
以上正本證明與原本無異。
如不服本判決，應於判決送達後十日內向本院提出上訴狀（應抄
附繕本）。告訴人或被害人如對於本判決不服者，應具備理由請
求檢察官上訴，其上訴期間之計算係以檢察官收受判決正本之日
期為準。
　　　　　　　　　　　　　　　書記官　陳靜君
中　　華　　民　　國　　96　　年　　5 　　月　　8 　　日
